【裁判字號】    97,抗,52
【裁判日期】    970305
【裁判案由】    本票裁定
【裁判全文】
臺灣桃園地方法院民事裁定                97年度抗字第52號
抗  告  人  乙○○○即被繼承.
相  對  人  甲○○○
上列當事人間聲請本票裁定事件，抗告人對於民國97年1 月7 日
本院簡易庭所為裁定（96年度票字第11860 號）提起抗告，本院
裁定如下：
    主      文
原裁定關於抗告人部分廢棄。
上開廢棄部分，相對人於原審之聲請駁回。
聲請程序費用（除確定部分外）及抗告程序費用新臺幣壹仟元由
相對人負擔。
    理      由
一、抗告意旨略以：抗告人為被繼承人胡振坤之養女，據抗告人
    所悉，養父胡振坤一生相當勤儉，不可能向他人借款新台幣
    196 萬元，甚至開具本票，且觀該本票，字跡並非養父胡振
    坤之字跡，且雖蓋有指紋，也相當模糊，證明本票應屬虛假
    ，疑為他人偽造，為此提起抗告，並聲明廢棄原裁定，駁回
    相對人在原審之聲請等語。
二、按「執票人向本票發票人行使追索權時，得聲請法院裁定後
    強制執行。」，票據法第123 條定有明文。是聲請法院裁定
    本票強制執行，僅得對發票人為之，對本票發票人以外之人
    ，即不得援用該法條之規定，對之聲請裁定執行。發票人死
    亡後，執票人僅得依訴訟程序而為請求，尚不得依上開票據
    法規定，聲請對發票人之繼承人裁定執行（最高法院77年度
    台抗字第345 號裁定、92年度台抗字第241 號裁定參照）。
三、本件相對人於原審主張其執有抗告人之繼承人胡振坤與林秀
    妹共同簽發如原裁定所示免除作成拒絕證書之本票1 紙，經
    提示後未獲付款，而胡振坤業於民國95年1 月31日死亡，抗
    告人為其繼承人，爰依票據法第123 條規定聲請裁定准予強
    制執行等情，已據其提出該本票、戶籍謄本影本及遺產稅免
    稅證明影本等件為證，經原審核對後，將本票發還，而留本
    票影本附卷可稽（原審卷第8 頁、第15頁），原審依其聲請
    就系爭本票裁定准許對於林秀妹為強制執行，於法並無不合
    ，惟尚不得依上開票據法規定，聲請對抗告人裁定強制執行
    。原裁定未察，遽予准許相對人對於抗告人之聲請，尚有未
    合。抗告意旨指摘原裁定不當，聲明廢棄，非無理由，應由
    本院將原裁定關於抗告人部分廢棄，並駁回該廢棄部分相對
    人在第1 審之聲請。
四、依非訟事件法第46條、第21條第2 項、第24條第1 項，民事
    訴訟法第492 條、第78條，裁定如主文。
中    華    民    國    97    年    3     月    5     日
                民事第三庭      審判長法  官  張天民
                                      法  官  林曉芳
                                      法  官  熊祥雲
以上正本係照原本作成。
本裁定除以適用法規顯有錯誤為理由，並經本院許可外，不得再
抗告。如提起再抗告，應於收受後10日內，向本院提出再抗告狀
，並繳納再抗告費新臺幣1,000 元。
中    華    民    國    97    年    3     月    5     日
                                      書記官  陳鳳怡


司法院資訊處製作；財團法人民間司法改革基金會備份。
